# 外资转内资的验资问题请教

提问人：sandyxue 时间：2013-12-03 09:02:52
一外商独资企业注册资本 500 万美元，实收资本 500 万美元（账列人民币 3500 万人民币）。该公司经评估截止 2013 年 6 月 30 日净资产为 2000 万人民币。 2013 年 10 月 31 日经决议并签订股权转让协议（协议中指明评估截止日为 2013 年 6 月 30 日），申请：外资变更内资，股权全部转让与中国自然人。同时规定股权转让款为 2200 万人民币， 2014 年 1 月 31 日支付交割款项。 2013 年 11 月 30 日取得政府审批的批复：同意外转内，注册资本为折合 500 万美元的人民币。
如果本所 2013 年 12 月 1 日接受委托予以验资，并完成相关取证。请教 1 、 注册资本与实收资本分别为多少？ 2 、 验资截止日为何时？ 3 、 验资程序中我们是否要对股权款项交割予以查验？
十分感谢！

回答人：chenyiwei
1 、关于“外转内”后内资公司的注册资本和实收资本问题，我个人理解比较合适的方式是：站在该被审验单位角度，其仅仅是股东发生了变更，现有实收资本和注册资本实际上并未发生变化，因此倾向于按照当初原股东出资到位日的汇率折合为人民币（也就是目前的帐载人民币实收资本金额）。但在实务中有工商登记机关要求按转换日（当前）汇率折算的情况，因此还是建议与主管工商机关沟通。 2 、验资截止日不早于受让方实际支付和转让方实际收到股权转让款的日期。 3 、需要。并需取得根据外汇收支相关规定办理转股收汇外汇登记的证明文件。